<Inflection_Table>
  <meta>
    <kotus>
      <type>66</type>
      <word>rohkaista</word>
    </kotus>
    <gradation>no</gradation>
    <word>päästä</word>
  </meta>
  <table>
    <indicative_mood>
      <present>
        <positive>
          <singular>
            <first>pääsen</first>
            <second>pääset</second>
            <third>pääsee</third>
          </singular>
          <plural>
            <first>pääsemme</first>
            <second>pääsette</second>
            <third>pääsevät</third>
          </plural>
          <passive>päästään</passive>
        </positive>
        <negative>
          <singular>
            <first></first>
            <second></second>
            <third></third>
          </singular>
          <plural>
            <first></first>
            <second></second>
            <third></third>
          </plural>
          <passive></passive>
        </negative>
      </present>
      <perfect>
        <positive>
          <singular>
            <first></first>
            <second></second>
            <third></third>
          </singular>
          <plural>
            <first></first>
            <second></second>
            <third></third>
          </plural>
        </positive>
        <negative>
          <singular>
            <first></first>
            <second></second>
            <third></third>
          </singular>
          <plural>
            <first></first>
            <second></second>
            <third></third>
          </plural>
        </negative>
      </perfect>
      <past>
        <positive>
          <singular>
            <first></first>
            <second></second>
            <third></third>
          </singular>
          <plural>
            <first></first>
            <second></second>
            <third></third>
          </plural>
          <passive></passive>
        </positive>
        <negative>
          <singular>
            <first></first>
            <second></second>
            <third></third>
          </singular>
          <plural>
            <first></first>
            <second></second>
            <third></third>
          </plural>
          <passive></passive>
        </negative>
      </past>
      <pluperfect>
        <positive>
          <singular>
            <first></first>
            <second></second>
            <third></third>
          </singular>
          <plural>
            <first></first>
            <second></second>
            <third></third>
          </plural>
          <passive></passive>
        </positive>
        <negative>
          <singular>
            <first></first>
            <second></second>
            <third></third>
          </singular>
          <plural>
            <first></first>
            <second></second>
            <third></third>
          </plural>
          <passive></passive>
        </negative>
      </pluperfect>
    </indicative_mood>
    <conditional_mood>
      <present>
        <positive>
          <singular>
            <first></first>
            <second></second>
            <third></third>
          </singular>
          <plural>
            <first></first>
            <second></second>
            <third></third>
          </plural>
          <passive></passive>
        </positive>
        <negative>
          <singular>
            <first></first>
            <second></second>
            <third></third>
          </singular>
          <plural>
            <first></first>
            <second></second>
            <third></third>
          </plural>
          <passive></passive>
        </negative>
      </present>
      <perfect>
        <positive>
          <singular>
            <first></first>
            <second></second>
            <third></third>
          </singular>
          <plural>
            <first></first>
            <second></second>
            <third></third>
          </plural>
          <passive></passive>
        </positive>
        <negative>
          <singular>
            <first></first>
            <second></second>
            <third></third>
          </singular>
          <plural>
            <first></first>
            <second></second>
            <third></third>
          </plural>
          <passive></passive>
        </negative>
      </perfect>
    </conditional_mood>
    <imperative_mood>
      <present>
        <positive>
          <singular>
            <first></first>
            <second></second>
            <third></third>
          </singular>
          <plural>
            <first></first>
            <second></second>
            <third></third>
          </plural>
          <passive></passive>
        </positive>
        <negative>
          <singular>
            <first></first>
            <second></second>
            <third></third>
          </singular>
          <plural>
            <first></first>
            <second></second>
            <third></third>
          </plural>
          <passive></passive>
        </negative>
      </present>
      <perfect>
        <positive>
          <singular>
            <first></first>
            <second></second>
            <third></third>
          </singular>
          <plural>
            <first></first>
            <second></second>
            <third></third>
          </plural>
          <passive></passive>
        </positive>
        <negative>
          <singular>
            <first></first>
            <second></second>
            <third></third>
          </singular>
          <plural>
            <first></first>
            <second></second>
            <third></third>
          </plural>
          <passive></passive>
        </negative>
      </perfect>
    </imperative_mood>
    <potential_mood>
      <present>
        <positive>
          <singular>
            <first></first>
            <second></second>
            <third></third>
          </singular>
          <plural>
            <first></first>
            <second></second>
            <third></third>
          </plural>
          <passive></passive>
        </positive>
        <negative>
          <singular>
            <first></first>
            <second></second>
            <third></third>
          </singular>
          <plural>
            <first></first>
            <second></second>
            <third></third>
          </plural>
          <passive></passive>
        </negative>
      </present>
      <perfect>
        <positive>
          <singular>
            <first></first>
            <second></second>
            <third></third>
          </singular>
          <plural>
            <first></first>
            <second></second>
            <third></third>
          </plural>
          <passive></passive>
        </positive>
        <negative>
          <singular>
            <first></first>
            <second></second>
            <third></third>
          </singular>
          <plural>
            <first></first>
            <second></second>
            <third></third>
          </plural>
          <passive></passive>
        </negative>
      </perfect>
    </potential_mood>
    <nominal_forms>
      <infinitives>
        <first>päästa</first>
        <long_first>päästäkseen</long_first>
        <second>
          <inessive>
            <active>päästessä</active>
            <passive>päästäessä</passive>
          </inessive>
          <instructive>
            <active>päästen</active>
            <passive>—</passive>
          </instructive>
        </second>
        <third>
          <inessive>
            <active>pääsemässä</active>
            <passive>—</passive>
          </inessive>
          <elative>
            <active>pääsemästä</active>
            <passive>—</passive>
          </elative>
          <illative>
            <active>pääsemään</active>
            <passive>—</passive>
          </illative>
          <adessive>
            <active>pääsemällä</active>
            <passive>—</passive>
          </adessive>
          <abessive>
            <active>pääsemättä</active>
            <passive>—</passive>
          </abessive>
          <instructive>
            <active>pääsemän</active>
            <passive>päästämän</passive>
          </instructive>
        </third>
        <fourth>
          <nominative>pääseminen</nominative>
          <partitive>pääsemistä</partitive>
        </fourth>
        <fifth>pääsemäisillään</fifth>
      </infinitives>
      <participles>
        <present>
          <active>pääsevä</active>
          <passive>päästävä</passive>
        </present>
        <past>
          <active>päässyt</active>
          <passive>päästy</passive>
        </past>
        <agent>pääsemä</agent>
        <negative>pääsemätön</negative>
      </participles>
    </nominal_forms>
  </table>
</Inflection_Table>
